臺灣高等法院刑事裁定
110年度聲字第4360號
聲  請  人  臺灣高等檢察署檢察官
受  刑  人  王雅康


                    （現在法務部○○○○○○○○○○○執行中）
上列聲請人因受刑人數罪併罰有二裁判以上，聲請定其應執行之
刑（聲請案號：臺灣高等檢察署110年度執聲字第1955號），本
院裁定如下：
    主  文
王雅康犯如附表所示各罪所處之刑，應執行有期徒刑參年貳月。
    理  由
一、按定應執行刑，不僅攸關國家刑罰權之行使，於受刑人之權
    益亦有重大影響，除顯無必要或有急迫情形外，法院於裁定
    前，允宜予受刑人以言詞、書面或其他適當方式陳述意見之
    機會，程序保障更加周全。本院已於民國110年11月24日以
    視訊方式訊問受刑人王雅康（下稱受刑人），並聽取檢察官
    及受刑人之意見(本院卷第327、328頁)，合先敘明。
二、聲請意旨略以：受刑人因貪污治罪條例等數罪，先後經判決
    確定如附表，應依刑法第53條、第51條第5款規定，定其應
    執行之刑，爰依刑事訴訟法第477條第1項聲請裁定等語。
三、按裁判確定前犯數罪者，併合處罰之；數罪併罰，分別宣告
    其罪之刑，若宣告多數有期徒刑者，於各刑中之最長刑期以
    上，各刑合併之刑期以下，定其刑期，但不得逾30年，刑法
    第50條第1項前段、第51條第5款分別定有明文。又數罪併罰
    ，有二裁判以上者，依第51條之規定，定其應執行之刑，同
    法第53條亦定有明文。次按裁判確定前犯數罪者，併合處罰
    之，但有得易科罰金之罪與不得易科罰金之罪之情形，受刑
    人請求檢察官聲請定應執行刑者，依第51條規定定之，刑法
    第50條第1項但書第1款、第2項定有明文。另數罪併罰中之
    一罪，依刑法規定得易科罰金，若因與不得易科之他罪併合
    處罰結果而不得易科罰金時，原可易科部分所處之刑，自亦
    無庸為易科折算標準之記載（司法院大法官釋字第144號、
    第679號解釋意旨參照）。又按二裁判以上數罪，縱其中一
    部分已執行完畢，如該數罪尚未全部執行完畢，因與刑法第
    54條及司法院院字第1304號解釋所謂數罪併罰之各罪中有受
    赦免或因刑法不處罰其行為而免其刑之執行，致僅餘一罪之
    情形有別，自仍應依刑法第53條之規定，定其應執行之刑（
    最高法院93年度台抗字第16號裁定意旨參照）。
四、經查：受刑人因貪污治罪條例等案件，先後經臺灣新北地方
    法院及本院判決判處如附表所示之刑確定，且各罪俱係於附
    表編號1所示判決確定日期（109年12月10日）前所為，就上
    開各案犯罪事實為最後判決之法院復為本院，有本院被告前
    案紀錄表及如附表各編號之判決書附卷可稽。復查，如附表
    編號1所示之罪得易科罰金、附表編號2所示之罪不得易科罰
    金，屬刑法第50條第1項但書第1款之情形，依同條第2項規
    定，須經受刑人請求檢察官聲請定其應執行刑，始得依同法
    第51條規定定之。茲受刑人已表示請求檢察官就如附表所示
    各罪，聲請合併定應執行刑，此有受刑人簽名之定刑聲請切
    結書在卷可憑（本院卷第13頁）。又雖如附表編號1部分已
    執行完畢（本院卷第313至314頁），揆諸前開說明，亦無妨
    於本院就已執行完畢部分與餘罪定應執行刑。茲聲請人依刑
    事訴訟法第477條第1項之規定，以本院為犯罪事實最後判決
    之法院，聲請就如附表所示各罪所處之刑定應執行之刑，其
    聲請經核尚無不合，應予准許。經考量受刑人所犯如附表編
    號1所示公務員洩漏國防以外之秘密文書罪案件，附表編號2
    所示之罪為對於違背職務之行為收受不正利益罪案件，罪質
    均不相同，惟附表編號1為附表編號2衍生之案件，另附表編
    號1、2之犯罪時間有所重疊（附表編號1犯罪時間為103年8
    月8日，附表編號2犯罪時間則為103年2月間至同年11月間）
    ，犯罪時間尚屬密切，暨其所犯之不法內涵及侵害法益程度
    等情，並權衡其行為責任與整體刑法目的及相關刑事政策等
    因素；再參酌受刑人於本院函詢時就定應執刑所表示之意見
    （本院卷第327、328頁），爰裁定如主文所示之應執行刑。
    另本件受刑人所犯附表編號1之罪雖經法院判處得易科罰金
    之刑，但因與附表編號2所示不得易科罰金之刑合併定應執
    行刑，依上揭說明，自無庸再為易科罰金折算標準之諭知，
    附此敘明。
據上論斷，應依刑事訴訟法第477條第1項，刑法第50條第2項、
第53條、第51條第5款，裁定如主文。
中　　華　　民　　國　　110 　年　　11　　月　　25　　日
                  刑事第三庭    審判長法　官  張惠立
                                      法　官  鄭昱仁
                                      法　官  劉兆菊
以上正本證明與原本無異。
如不服本裁定，應於收受送達後五日內向本院提出抗告狀。
                                      書記官  陳嬿如
中　　華　　民　　國　　110 　年　　11　　月　　26　　日
附表：
編號  1 2 (以下空白) 罪名  瀆職 貪污治罪條例  宣告刑  有期徒刑4月 有期徒刑3年  犯罪日期  103年8月8日 103年2月14日至同年11月26日  偵查機關年度案號  新北地檢104年度偵字第1373、17855、29222號、105年度偵字第9841號 新北地檢104年度偵字第1373、17855、29222號、105年度偵字第9841號  最後事實審 法院 新北地院 臺灣高院   案號 105年度訴字第412號 107年度上訴字第960號   判決日期 106年11月3日 110年4月20日  確定判決 法院 新北地院 最高法院110年度台上字第4875號判決以受刑人上訴違背法律上之程式駁回本院107年度上訴字第960號判決   案號 105年度訴字第412號    確定日期 109年12月10日 110年9月23日  得否易科罰金  是 否  備註  新北地檢110年度執字第6498號 （已執畢） 新北地檢110年度執字第8796號